library(ggplot2)
library(tidyverse)
library(ggiraphExtra)

#1
df <- read.delim("choroby_serca.txt")
head(df)

#2
```{r}
#a
cor(df$rower, df$palenie)
# wspolczynnik korelacji na poziomie 0.0151 - brak korelacji
```

```{r}
#b
hist(df$choroby)
#histogram ma ksztalt dzwonu - rozklad normalny
```
```{r}
#c
plot(df$rower, df$choroby)
plot(df$palenie, df$choroby)
#w przypadku rower-choroby widac silna zaleznosc liniowa
#w przypadku palenie-choroby lekka zaleznosc liniowa
```
#3
model <- lm(choroby~rower+palenie, data=df)

```{r}
#4
summary(model)
```

#a
#Hipoteze zerowa mozna odrzucic (p-value: < 2.2e-16), palenie i jazda na rowerze maja wplyw na wystepowanie chorob

#b
#wraz ze wzrostem liczby osob jezdzacych na rowerze, liczba chorujacych spada o 0.2%
#wraz ze wzrostem liczby osob palacych, liczba chorujacych wzrasta o 0.17%

```{r}
#c
RSS <- deviance(model)
RSE <- sqrt(RSS/df.residual(model))
fi2 <- RSS/sum((df$choroby - mean(df$choroby))^2)
R2 <- 1- fi2

RSS
RSE
fi2
R2
```
```{r}
#5
plot(model,3)
#spelnia
```
```{r}
#6
ggPredict(fit = model)
```